【裁判字號】    98,交抗,160
【裁判日期】    980219
【裁判案由】    聲明異議
【裁判全文】
臺灣高等法院臺中分院刑事裁定         98年度交抗字第160號
抗  告  人
即受處分人  甲○○
上列抗告人因聲明異議案件，不服臺灣苗栗地方法院中華民國97
年12月25日裁定（97年度交聲字第248 號），提起抗告，本院裁
定如下：
    主  文
抗告駁回。
    理  由
一、本件抗告意旨略以：抗告人之夫行動不便，兩隻腳拄著柺杖
    才能走路，無法工作；而抗告人因學歷低、年歲已高，也找
    不到工作，實在沒錢繳罰單，不然是否可以分期一個月繳
    納新台幣（下同）500元，為此提起抗告，請求撤銷原裁定
    云云。
二、按汽車駕駛人，未領有駕駛執照駕駛小型車或機器腳踏車，
    處新台幣6,000元以上12,000元以下罰鍰，道路交通管理處
    罰條例第21條第1項第1款定有明文。
三、經查：本件抗告人即受處分人（下稱抗告人）甲○○未領有
    駕駛執照，於97年7月16日10時20分許，駕駛車牌號碼SAO-1
    89 號輕型機車，行經苗栗縣苗栗市○○路164巷路口處，經
    原舉發機關即苗栗縣警察局苗栗分局北苗派出所員警以苗縣
    警交字第F00000000 號舉發違反道路交通管理事件通知單當
    場舉發，抗告人未於到案日期內到案，再經原處分機關即交
    通部公路總局新竹區監理所苗栗監理站於97年11月22日以竹
    監苗字第裁54-F00000000號裁決書依違反道路交通管理處罰
    條例第21條第1項第1款、違反道路交通管理事件統一裁罰基
    準及處理細則第41條第4項規定，裁處抗告人罰鍰9,6 00 元
    整等情，有前開舉發通知單、裁決書在卷可稽，且依抗告人
    所提出之聲明異議狀及抗告狀所載內容觀之，亦對本件違規
    事實並不否認，是抗告人前揭之違規事實應堪認定。抗告人
    抗告意旨雖稱其無力繳納罰鍰，而請求分期繳納罰鍰云云，
    惟道路交通管理處罰條例係主管機關為加強道路交通管理，
    維護交通秩序，確保交通安全，經由立法機關所制定之法律
    規範，而交通違規罰鍰得否分期繳納，實屬罰鍰如何執行之
    問題，與抗告人所受原處分合法與否並無關聯，抗告人應循
    法另向主管機關申請辦理，並非司法機關所能逾權決定，抗
    告人執此逕向原審聲明異議，尚有未洽，從而原審以原處分
    機關援引首揭規定就本件交通違規事件裁處抗告人罰鍰新臺
    幣9,600元整，於法並無不當，裁定駁回抗告人之異議，經
    核並無不合。抗告人仍執前詞提起本件抗告，自無理由，應
    予駁回。
四、據上論結，應依路交通案件處理辦法第26條，刑事訴訟法第
    412條，裁定如主文。
中    華    民    國    98    年    2     月    19    日
            刑事第七庭    審判長法  官  林  榮  龍
                                法  官  江  錫  麟
                                法  官  張  惠  立
上列正本證明與原本無異。
不得再抗告。
                                書記官  陳  慈  傳
中    華    民    國    98    年    2     月    20    日


司法院資訊處製作；財團法人民間司法改革基金會備份。
